臺灣臺中地方法院刑事判決                          九十一年度訴字第六三六號
    公  訴  人  臺灣台中地方法院檢察署檢察官
    被      告  甲○○
右列被告因毒品危害防制條例案件，經檢察官提起公訴（九十一年度毒偵字第五六一
號），本院判決如左：
    主  文
甲○○連續施用第一級毒品，累犯，處有期徒刑拾月，扣案海洛因貳包（先扣案之壹
包淨重零點貳肆公克、包裝重零點玖貳公克，後扣案之壹包毛重零點肆公克）沒收銷
燬之；又連續施用第二級毒品，累犯，處有期徒刑陸月。主刑之部分，應執行有期徒
刑壹年貳月。
    事  實
一、甲○○前於民國八十四年間因違反麻醉藥品管理條例案件，經本院以八十三年度
    易字第七○七一號判處有期徒刑四月確定，於八十四年二月二十八日易科罰金執
    行完畢，復於八十七年間因違反肅清煙毒條例案件，經本院以八十七年度訴字第
    五五六號判處有期徒二年七月確定，經送監執行，於八十八年七月二十六日假釋
    付保護管束，八十九年十月十五日假釋期滿執滿完畢。仍不知悔改，緣甲○○另
    曾分別因涉施用毒品罪嫌，於八十七年八月十一日經臺灣臺北地方法院檢察署檢
    察官以被告送觀察、勒戒後，無繼續施用毒品傾向為由，以八十七年度偵字第一
    一三五四號為不起訴處分確定；再於同年十二月十六日經臺灣桃園地方法院檢察
    署檢察官以相同理由，以八十七年度偵緝字第五四○號為不起訴處分確定；詎復
    基於概括犯意，自九十年八月五日起至同年十月二十五日止，在台中縣清水鎮○
    ○路一七二之五號住處內，各以將海洛因摻入香煙內施用及將安非他命置於吸食
    器內燒烤，吸其霧化氣體之方式，分別連續施用第一級毒品海洛因及第二級毒品
    安非他命多次。嗣為警先於九十年九月五日十二時十五分，在台中縣清水鎮○○
    路一七二之五號前查獲，並當場扣得其所持有之海洛因一包（淨重○‧二四公克
    、包裝重○‧九二公克），後於九十年十月二十五日凌晨一時許，復在上址查獲
    其所持有之海洛因一包（毛重○‧四公克）。嗣經依本院九十一年度毒聲字第八
    六號裁定送觀察、勒戒後，認有繼續施用毒品之傾向。
二、案經台中縣警察局清水分局及台中港務警察所報告臺灣臺中地方法院檢察署檢察
    官偵查起訴。
    理  由
一、訊據被告甲○○對右揭事實坦承不諱，且有先後扣案之海洛因白色粉末二包（先
    扣案之一包淨重○‧二四公克、包裝重○‧九二公克，後扣案之一包毛重○‧四
    公克）。另先扣案之白色粉末一包經送法務部調查局鑑驗結果，認確含有第一級
    毒品海洛因成分無訛，有該局鑑定通知書一紙在卷可參；又被告於九十年十月二
    十五日凌晨一時許為警查獲時所採集之尿液，經送檢驗結果呈甲基安非他命及嗎
    啡陽性反應，有台中縣衛生局檢驗尿水報告書一份在卷可稽，足見被告自白確與
    事實相符，被告確於上開時、地有施用海洛因及安非他命之犯行。又被告前曾分
    別因涉施用毒品罪嫌，於八十七年八月十一日經臺灣臺北地方法院檢察署檢察官
    以被告送觀察、勒戒後，無繼續施用毒品傾向為由，以八十七年度偵字第一一三
    五四號為不起訴處分確定；再於同年十二月十六日經臺灣桃園地方法院檢察署檢
    察官以相同理由，以八十七年度偵緝字第五四○號為不起訴處分確定；然查臺灣
    臺北地方法院檢察署檢察官八十七年偵字第一一三五四號不起訴處分書係以被告
    施用第二級毒品安非他命，經依臺灣臺北地方法院八十七年度毒聲字第四四一號
    裁定送臺灣臺北看守所附設勒戒所觀察、勒戒後，認無繼續施用毒品傾向，而為
    不起訴處分；另臺灣桃園地方法院檢察署檢察官八十七度偵緝字第五四○號不起
    訴處分書則係以被告施用第一級毒品海洛因，且被告該次施用第一級毒品海洛因
    之犯罪時間八十七年四月二十三日前數日，係在被告經臺灣臺北地方法院檢察署
    檢察官依臺灣臺北地方法院八十七年度毒聲字第四四一號裁定送臺灣臺北看守所
    附設勒戒所觀察、勒戒，嗣認無繼續施用毒品傾向之前，而引用同一觀察、勒戒
    結果之無繼續施用毒品傾向證明書，再為不起訴處分，亦即被告雖曾經因施用毒
    品犯行，經檢察官先後二次為不起訴處分確定，然其僅曾送觀察、勒戒一次之事
    實，有上揭二不起訴處分書，本院九十年度訴字第三○二五號、九十年度易字第
    三七九九號判決書、台灣台中地方法院檢察署刑案資料查註紀錄表及台灣高等法
    院被告全國前案紀錄表等件在卷足憑。被告於五年內再犯毒品危害防制條例第十
    條第一項、第二項之罪，經裁定送觀察、勒戒，認有繼續施用毒品傾向，並有台
    灣台中看守所九十一年一月二十五日中所正總字第○九一○○○○○二五七號函
    暨所附具之有無繼續施用毒品傾向證明書在卷可查。是本件事證明確，被告犯行
    洵堪認定，應依法論科。
二、按海洛因係毒品危害防制條例第二條第二項第一款所定之第一級毒品，而安非他
    命係同條例第二條第二項第二款所定之第二級毒品，均不得非法施用。而被告甲
    ○○經檢察官依同條例第二十條第二項前段之規定為不起訴處分後，五年以內再
    犯同條例第十條之罪，經觀察、勒戒後，認有繼續施用之傾向，已如前述。是核
    被告所為，係犯毒品危害防制條例第十條第一項之施用第一級毒品罪及同條第二
    項之施用第二級毒品罪。其因施用而持有毒品之行為，應為施用之高度行為所吸
    收，不另論罪。被告先後多次施用毒品海洛因、安非他命之行為，均時間緊接，
    犯罪構成要件相同，顯係各基於概括犯意反覆為之，均為連續犯，爰均依刑法第
    五十六條規定論以一罪，並加重其刑。又被告前於八十四年間因違反麻醉藥品管
    理條例案件，經本院以八十三年度易字第七○七一號判處有期徒刑四月確定，於
    八十四年二月二十八日易科罰金執行完畢，復於八十七年間因違反肅清煙毒條例
    案件，經本院以八十七年度訴字第五五六號判處有期徒二年七月確定，經送監執
    行，於八十八年七月二十六日假釋付保護管束，八十九年十月十五日假釋期滿執
    滿完畢等情，有臺灣臺中地方法院檢察署刑案資料查註紀錄表及台灣高等法院被
    告全國前案紀錄表在卷可參，其受有期徒刑之執行完畢後，五年以內再犯本件有
    期徒刑以上之二罪，均為累犯，爰依刑法第四十七條規定，各遞加重其刑。被告
    所犯上開二罪間，犯意各別，行為互殊，應予分論併罰。爰審酌被告犯罪之動機
    、施用毒品係戕害自身健康、所生危害、施用期間之長短及犯後坦承犯行，態度
    尚稱良好等一切情狀，分別量處如主文所示之刑，並定其應執行之刑。先後扣案
    之海洛因二包（先扣案之一包淨重○‧二四公克、包裝重○‧九二公克，後扣案
    之一包毛重○‧四公克），應依毒品危害防制條例第十八條第一項前段規定，併
    予宣告沒收銷燬之。
據上論斷，應依刑事訴訟法第二百九十九條第一項前段，毒品危害防制條例第十條第
一項、第二項、第二十條第三項、第十八條第一項前段，刑法第十一條前段、第五十
六條、第四十七條、第五十一條第五款，判決如主文。
中      華      民      國      九十一      年      五    月    三      日
                         臺灣臺中地方法院刑事第二庭
                  審判長法  官  張智雄
                                   法  官  陳如玲
                                   法  官  蔡建興
附錄論罪科刑法條：
毒品危害防制條例第十條
施用第一級毒品者，處有期徒刑六月以上五年以下有期徒刑。
施用第二級毒品者，處三年以下有期徒刑。
右正本證明與原本無異。
如不服本判決，應於判決送達後十日內向本院提出上訴狀，上訴於臺灣高等法院臺中
分院( 須附繕本 )。
                                  書記官
中      華     民       國      九十一     年       五     月     三    日
